臺灣桃園地方法院刑事判決　　　　　　　 96年度訴字第715號
公　訴　人　臺灣桃園地方法院檢察署檢察官
被　　　告　丁○○
　　　　　　　　　　（現於臺灣桃園監獄另案執行中）
選任辯護人　陳郁仁律師
被　　　告　甲○○
　　　　　　丙○○
上二人共同
選任辯護人　王嘉斌律師
　　　　　　賴玉梅律師
　　　　　　周福珊律師
上列被告等因毒品危害防制條例案件，經檢察官提起公訴（95年
度偵字第25147 號），本院判決如下：
    主  文
丁○○共同製造第二級毒品，處有期徒刑拾年陸月，扣案附表編
號一所示之第二級毒品甲基安非他命沒收銷燬之，附表編號二所
示之物沒收。
甲○○共同製造第二級毒品，累犯，處有期徒刑玖年陸月，扣案
附表編號一所示之第二級毒品甲基安非他命沒收銷燬之，附表編
號二所示之物沒收。
丙○○共同製造第二級毒品，處有期徒刑捌年，扣案附表編號一
所示之第二級毒品甲基安非他命沒收銷燬之，附表編號二所示之
物沒收。
    事  實
一、甲○○前因違反著作權法案件，經臺灣板橋地方法院以91年
    度易字第1286號判決判處有期徒刑4 月確定，於民國92年3
    月12日入監執行完畢，又因傷害案件，經臺灣板橋地方法院
    以94年度簡字第557 號判決判處有期徒刑4 月確定，於94年
    6 月3 日易科罰金執行完畢（構成累犯）。詎仍不知警惕，
    與丁○○、乙○○（另由本院通緝中）均明知甲基安非他命
    係屬毒品危害防制條例所列管之第二級毒品，不得持有或製
    造，於95年9 月間某日，得知友人戊○○（另案經臺灣基隆
    地方法院96年度重訴字第5 號判決判處有期徒刑10年）能夠
    自藥品中提煉麻黃素以製造第二級毒品甲基安非他命（起訴
    書誤載為安非他命）後，竟與鍾緒年共同基於製造第二級毒
    品之犯意聯絡，由丁○○提議並供給資金、監督製程，由乙○○及甲○○在板橋市○○路○ 段106 號、108 號5 樓、桃
    園縣龜山鄉○○路172 巷2 弄1 號等處，委請鍾緒年指導甲
    基安非他命製程而進行試驗，並自95年11月20日起，又移至
    甲○○承租之桃園縣龜山鄉○○路407 號租屋處內，製造甲
    基安非他命；丙○○為求能償還積欠乙○○之債務，在乙○○之慫恿下，並經由丁○○首肯後，亦與丁○○、乙○○及
    甲○○共同基於製造二級毒品之犯意聯絡，於該日起加入製
    造甲基安非他命之行動，並參與清洗用具、打掃、搬運原料
    等工作。嗣臺北縣政府警察局刑警大隊經檢察官指揮執行通
    訊監察而發現上情後，即於95年11月23日夜間7 時許，在桃
    園縣龜山鄉○○路407 號內，當場查獲甲○○、乙○○及丙○○正在製造甲基安非他命，並於同日夜間7 時30分許，為
    警持拘票在桃園縣龜山鄉○○路172 巷2 弄1 號內，將丁○○拘提到案，並在上開2 址扣得附表所示之甲基安非他命及
    製毒用品。
二、案經臺北縣政府警察局移請臺灣桃園地方法院檢察署檢察官
    偵查起訴。
    理  由
一、程序部分：
  　按刑事審判上之共同被告，係為訴訟經濟等原因，由檢察官
    或自訴人合併或追加起訴，或由法院合併審判所形成，其間
    各別被告及犯罪事實仍獨立存在。故共同被告對於其他共同
    被告之案件而言，為被告以外之第三人，本質上屬於證人，
    為確保被告對證人之詰問權，證人於審判中，應依法定程序
    ，到場具結陳述，並接受被告之詰問，其陳述始得作為認定
    被告犯罪事實之判斷依據（最高法院93年臺上字第5726號判
    決意旨參照）。故被告丁○○、甲○○、丙○○、乙○○雖
    同為本案被告，就被告丁○○而言，被告甲○○、丙○○、
    乙○○之陳述；就被告甲○○而言，被告丁○○、丙○○、
    乙○○之陳述；就被告丙○○而言，被告丁○○、甲○○、
    乙○○，無異均屬「被告以外之人」之陳述。被告丁○○及
    其辯護人爭執乙○○、丙○○於警詢、偵查中所為之證人陳
    述並無證據能力，被告丁○○、甲○○及其辯護人爭執證人
    鍾緒年於警詢、偵查中之證言，並無證據能力，被告甲○○
    及其辯護人爭執丙○○於偵查中之證言並無證據能力等節，
    惟證人乙○○經本院多次傳喚、拘提，均未到案接受詰問，
    依據刑事訴訟法第159 條之3 規定，證人乙○○於警詢所為
    之證言，並無證據可認有何不法採證之情形，且證人乙○○
    於警詢中所述亦與丙○○、甲○○於警詢、偵查中所述大致
    相合，顯具有可信性，且為證明本案犯罪事實存否所必要，
    得為本案證據，而證人丙○○於警詢中之證述就指證丁○○
    參與本案之部分，與其在本院審判中所述不合，然其在警詢
    中所述具有較為可信之處（詳後述理由二部分），且為證明
    本案犯罪事實存否所必要，得為本案證據；證人鍾緒年之警
    詢證述與其在本院審理中之證述大致相合，被告丁○○及其
    辯護人亦未指出有何不可採信之處，亦得作為本案證據。另
    證人乙○○、丙○○、鍾緒年於偵查中之證述，係向檢察官
    所為而經具結之證人陳述，被告丁○○等人並未指出有何顯
    不可信之處，依據刑事訴訟法第159 條之1 第2 項規定，本
    得為證據，且證人丙○○、鍾緒年既於本院審理中為證人身
    分進行交互詰問（證人乙○○經傳喚、拘提未到），已保障
    被告丁○○等人對於上開證人之詰問權利，且大法官會議第
    582 號解釋意旨亦僅係保障被告於審判中對於證人之詰問權
    ，並不包括在警詢、偵查中被告之詰問權，法亦無明定在警
    詢及偵查中必需進行對證人之詰問，故被告丁○○、甲○○
    之辯護人此部分之爭執，並無理由。又關於本案通訊監察所
    得內容部分，被告丁○○等人均在準備程序中表示不爭執通
    訊監察內容之證據能力，且本案通訊監察所得內容，亦係經
    過合法程序為之，有通訊監察書影本在卷可參，自得為本案
    證據。又本案其餘引用之卷證資料（搜索扣押筆錄及扣押物
    品清單、扣案物品、毒品鑑定報告、現場照片、內政部警政
    署刑事警察局勘察報告、指紋鑑定報告等），被告等人均不
    爭執證據能力，且並無證據可認有何公務員違法取得之情形
    ，自均得作為本案證據資料。
二、訊據被告甲○○、丙○○於本院審理中對於上開參與製造甲
    基安非他命之犯行，均坦承不諱，惟辯稱同案被告丁○○並
    未參與，對於本案亦不知情云云，而被告丙○○之辯護人辯
    稱被告丙○○僅係以幫助犯之角色參與本件製造第二級毒品
    犯行等情。訊據被告丁○○則矢口否認有何製造甲基安非他
    命犯行，並辯稱：甲○○、乙○○、丙○○是我弟弟的朋友
    ，甲○○等人曾向我借錢，我不知道甲○○、丙○○、乙○○在製造甲基安非他命，我沒有去過板橋四川路2 段106 、
    108 號的地方，我到我被查獲的地點是因為我剛好拿我弟弟
    的喜帖過去找甲○○他們，但甲○○等人不在，剛好警察就
    來了，而我也只有在釣蝦場、甲○○的住處各看過鍾緒年1
    次，也沒有與鍾緒年交談，本件犯罪行為我都沒有參與云云
    。經查：
  (一)臺北縣政府警察局刑警大隊警員於95年11月23日夜間7 時許
    ，因認被告丁○○、甲○○、乙○○、丙○○等人涉嫌製造
    第二級毒品，遂前往在桃園縣龜山鄉○○路407 號搜索，當
    場查獲被告甲○○、丙○○及同案被告乙○○，並於同日夜
    間7 時30分許，持拘票在桃園縣龜山鄉○○路172 巷2 弄1
    號內將丁○○拘提到案並在該處搜索，在上開2 址扣得附表
    所示之甲基安非他命及製毒相關用品等情，業據被告丁○○
    、甲○○、丙○○所坦承不諱，並有臺北縣政府警察局刑事
    警察大隊搜索扣押筆錄、扣押物品目錄表各2 份、現場照片
    57張在卷可參（偵卷第38至40頁、第43至48頁、第71至99頁
    ）。而在龜山鄉○○路407 號內查扣疑似含有第二級毒品之
    3 包結晶粉末、麻黃素黃色錠118 包、液態麻黃素5 瓶、黃
    色結晶粉末1 包、含有紅色液體（或固體）之蒸餾瓶4 個，
    送請內政部警政署刑事警察局鑑定後，確認3 包結晶粉末及
    其中液態麻黃素2 瓶均含有第二級毒品甲基安非他命，其餘
    之物均含有毒品先驅原料麻黃鹼或製造甲基安非他命之中間
    產物等情（詳如附表所載），有內政部警政署刑事警察局95
    年12月22日刑鑑字第0950177395號鑑定書在卷可參（偵卷第
    258 至260 頁）。
  (二)被告甲○○迭自警詢、偵查及本院審理中均坦承有製造第二
    級毒品犯行不諱，於本院審理中轉換為證人身分證稱：95年
    9 、10月間經由乙○○介紹認識鍾緒年，鍾緒年帶我去基隆
    百福社區看他製造安毒的流程，後來鍾緒年有在板橋四川路
    指導我跟乙○○做安非他命，原來是我跟乙○○在分工，後
    來95年11月中我承租龜山鄉○○路407 號之後，丙○○加入
    作打雜的工作，扣案的原料及器具都是我跟乙○○準備的，
    實際操作製毒器具是我跟乙○○，丙○○在裡面打雜，例如
    搬化學溶劑、洗燒瓶等語（本院卷一第294 至305 頁），被
    告丙○○迭自警詢、偵查及本院審理中亦坦承有參與在龜山
    鄉○○路407 號製造安非他命之事，於本院審理中轉換為證
    人身分時證稱：當時乙○○跟甲○○在講製造安非他命的事
    情，我聽到後，我就問乙○○可否讓我加入，順便還他把車
    子撞壞的修車費用，我在龜山鄉○○路407 號內幫忙掃地、
    洗杯子、搬桶子，製造安毒的事情主要都是乙○○跟甲○○
    在做，該處是甲○○在95年11月20日左右承租的，查獲的時
    候我才知道有成品出來等語（本院卷一第240 至250 頁），
    同案被告乙○○雖經本院傳喚、拘提未到，然亦於警詢及偵
    查中證稱：我經由甲○○認識鍾緒年，由鍾緒年在板橋市○○路○ 段106 、108 號指導我跟甲○○製造安非他命的方法
    ，從95年11月20日我們開始在桃園縣龜山鄉○○路407 號內
    製作安非他命，而警方在桃園縣龜山鄉○○路407 號查獲我
    們的時候，我正在2 樓房間內製造安非他命毒品，現場還有
    甲○○、丙○○在場，製毒的用具都是我跟甲○○買的，錢
    不足就向丁○○借，我是以氣管擴張劑加甲醇溶解後產生鮮
    黃色液體，再用二甲苯煮乾，再加入碘及紅磷，之後用燒瓶
    置於機油上用爐子煮大約1 天後，呈紅色泥狀液體，再用真
    空幫浦加濾紙過濾，過濾後產生黃色液體，再加二甲苯滴入
    蒸餾水後，等1 、2 小時取出黃色液體，蒸乾及風乾後，出
    來就是安非他命成品，已做出約100 多公克的成品等語（偵
    卷第16至20、269 至299 頁）明確，且自桃園縣龜山鄉○○
    路407 號扣得之物品觀之，確實有甲基安非他命成品、毒品
    先驅原料麻黃鹼、合成甲基安非他命中間產物之液體及製造
    甲基安非他命之用具、原料、製造甲基安非他命流程筆記本
    等，而本案查獲後經臺北縣政府警察局刑事警察大隊會同刑
    事警察局鑑識科至桃園縣龜山鄉○○路407 號勘察現場及比
    對製毒流程，確認其製造流程為：經溶解及萃取黃色圓形麻
    黃鹼藥錠後（如丙酮、乙醇、香蕉水、甲醇、二甲苯及甲苯
    等），過濾去掉賦型劑等雜質，得到液態麻素鹼，蒸乾的麻
    黃素再與紅磷、碘及蒸餾水一起在國光牌二行程機油中油浴
    加熱反應（超過100 度C 　），可產生點麻黃鹼（中間產物
    ），再轉變成甲基安非他命，以氫氧化鈉調整酸鹼值，有機
    溶劑（甲醇、乙醇、二甲苯及甲苯）萃取出自由態的甲基安
    非他命，加入鹽酸及氯化鈉加熱至氯化鈉無法再溶解為止，
    靜置，則會產生甲基安非他命結晶鹽等，而現場查獲的筆記
    本記載之操作步驟及反應方法均可達到製造甲基安非他命等
    情，有內政部警政署刑事警察局刑鑑字第0960006063號函附
    「臺北縣查獲丁○○等製造毒品案勘察報告」在卷可佐（偵
    卷第178 至252 頁），足證被告等人確實已成功製造第二級
    毒品甲基安非他命無訛。
  (三)至於被告丙○○之辯護人辯稱丙○○僅係幫助犯一節，然查
    ，被告丙○○既自承當初係為了償還將乙○○車子撞壞的賠
    償，故加入製造安非他命之行動藉以償債，且被告丙○○於
    警詢中亦坦承：本件由丁○○出資，由乙○○及甲○○負責
    製造安非他命，我是乙○○叫我去幫忙打雜的，經由乙○○
    請示丁○○同意後，讓我加入參與製毒的等情（偵卷第316
    頁），其明知被告甲○○、丁○○、同案被告乙○○係非法
    製造第二級毒品，為了抵償債務支出勞力，仍執意加入製造
    行動，在參與過程中搬運原料、清洗用具等作為，顯然已與
    被告丁○○、甲○○、乙○○等人有犯意聯絡及行為分擔，
    顯係將製造第二級毒品行為作為自己犯罪之意思而為參與，
    被告丙○○所為之角色確係共同正犯無訛，絕非幫助犯可擬
    ，故被告丙○○辯護人上開所辯，難為本院所採。
　(四)至於被告丁○○矢口否認有何參與上開甲○○、丙○○、乙○○製造第二級毒品犯行云云，雖證人甲○○、丙○○於本
    院審理中均證稱丁○○沒有參與本件犯行，也沒有出資等情
    ，然查，丙○○於警詢中已證稱：乙○○向丁○○講說我要
    加入的事情，經由丁○○同意後我才加入等語（偵卷第166
    、319 頁）、於偵查中證稱：因我之前開乙○○的車發生車
    禍，我欠乙○○修理費，乙○○問我說要不要賺錢，順便將
    欠他的修理費還清，乙○○約我在丁○○被抓地點的1 樓談
    這件事情，當時丁○○也在場，當時並沒有談到要我加入的
    問題，乙○○及丁○○只有談到整個製造安毒過程，大概內
    容是丁○○問乙○○到底會不會做，有沒有確定等有關丁○○叫乙○○製安毒的內容，後來我回家，隔了半天後我回到
    大同路172 巷2 弄1 號時，甲○○、丁○○已經不在，乙○○跟我說我可以加入了，而那1 次我在聽丁○○、乙○○、
    甲○○聊天時丁○○向甲○○、乙○○確認是否會製造安毒
    ，乙○○與甲○○說沒問題，丁○○當場就說他出資提供製
    造安毒，又95年11月20日我們在大同路407 號製毒時，我本
    來有帶手機，丁○○跟乙○○說要我們手機都不要帶進入，
    丁○○說會與乙○○聯絡，他們聯絡方式只能用BB扣機聯絡
    等語（偵卷第311 至313 頁、第319 頁）、同案被告乙○○
    於警詢中證稱：我有向丁○○報告製造安非他命的進度，因
    為丁○○有朋友要購買我們製造的安非他命等語（偵卷第29
    9 頁），均已證述被告丁○○有參與製造甲基安非他命之情
    形明確，且自乙○○使用之0000000000行動電話與丁○○使
    用之0000000000號行動電話於95年11月3 日凌晨4 時許聯絡
    之通話內容，可見被告丁○○詢問及催促製造毒品之進度，
    有「偵辦丁○○等人製造毒品案通訊監聽譯文」在卷可參（
    偵卷第324 頁），而證人鍾緒年於本院審理中亦證稱：我是
    在基隆百福社區的釣蝦場認識甲○○、丁○○，丁○○有問
    我感冒藥可否製造安非他命，後來甲○○及另1 位先生想要
    我的製毒資料，我有到板橋四川路某處的5 樓與甲○○見面
    ，之後甲○○有帶我到龜山的一個場所待了2 、3 天，我在
    那邊做實驗，該處在小巷弄內，2 層樓，前面有1 個院子，
    我在該處碰到丁○○2 次，1 次是下午，1 次是吃晚餐時間
    ，丁○○曾有進來看1 下實驗的過程等語（本院卷二第9 至
    30頁），再經本院依職權函請桃園縣政府警察局龜山分局拍
    攝桃園縣龜山鄉○○路172 巷2 弄1 號內、外照片及製作平
    面圖（本院卷二第70至77頁）供證人鍾緒年指認，證人鍾緒
    年確認其在龜山鄉停留之地點確為該處，且沒有到過龜山鄉
    ○○路407 號等情（本院卷二第87頁），而龜山鄉○○路17
    2 巷2 弄1 號又係被告丁○○託其母親所承租，於95年10月
    後才轉為被告甲○○等人所居住，經被告丁○○、丙○○於
    警詢中供述甚明，顯見被告丁○○於製造安毒前已先向鍾緒
    年探詢製造可行性，而鍾緒年又係在原為丁○○託其母親承
    租之桃園縣龜山鄉○○路172 巷2 弄1 號租屋處內進行毒品
    試驗，丁○○亦曾出入該處，警方又係在該處拘提到被告丁○○等情，益徵被告丁○○確實知悉被告甲○○、乙○○委
    請鍾緒年指導製造甲基安非他命之事，且進而參與出資及監
    督進度等情無訛。故證人甲○○、丙○○於本院審理中證稱
    丁○○並未參與部分，顯為事後維護被告丁○○之詞，與事
    實不合，難為本院採信。綜上所述，被告丁○○、甲○○、
    丙○○、同案被告乙○○與案外人鍾緒年共同製造甲基安非
    他命之犯行明確，被告丁○○、甲○○、丙○○均應依法論
    科。
三、按甲基安非他命為毒品危害防制條例第2 條第2 項第2 款所
    定之第二級毒品，不得持有或製造。核被告丁○○、甲○○
    、丙○○所為，均係犯毒品危害防制條例第4 條第2 項之製
    造第2 級毒品罪。被告丁○○、甲○○、丙○○製造第二級
    毒品後之持有低度行為，應為製造之高度行為所吸收，不另
    論罪。按刑事法若干犯罪行為態樣，本質上原具有反覆、延
    續實行之特徵，立法時既予特別歸類，定為犯罪構成要件之
    行為要素，則行為人基於概括之犯意，在密切接近之一定時
    、地持續實行之複次行為，倘依社會通念，於客觀上認為符
    合一個反覆、延續性之行為觀念者，於刑法評價上，即應僅
    成立一罪。學理上所稱「集合犯」之職業性、營業性或收集
    性等具有重複特質之犯罪均屬之，例如經營、從事業務、收
    集、販賣、製造、散布等行為概念者是（最高法院95年度臺
    上字第1079號判決意旨可資參照），本件被告丁○○、甲○○、丙○○共同製造第二級毒品甲基安非他命之犯行，係基
    於反覆實行之犯意，在密切接近之一定時、地持續實行，應
    僅成立集合犯之包括一罪。被告丁○○、甲○○、丙○○與
    戊○○、同案被告乙○○之間，就上開犯行有犯意聯絡及行
    為分擔，均論以共同正犯。被告甲○○前因違反著作權法案
    件，經臺灣板橋地方法院以91年度易字第1286號判決判處有
    期徒刑4 月確定，於民國92年3 月12日入監執行完畢，又因
    傷害案件，經臺灣板橋地方法院以94年度簡字第557 號判決
    判處有期徒刑4 月確定，於94年6 月3 日易科罰金執行完畢
    ，有臺灣高等法院被告前案紀錄表、臺灣桃園地方法院檢察
    署刑案查註紀錄表在卷可按，被告甲○○於有期徒刑執行完
    畢後5 年內，再故意犯本件有期徒刑以上之罪，為累犯，應
    依刑法第47條第1 項之規定加重其刑。爰審酌被告等人共同
    製造甲基安非他命之動機、目的、各被告參與犯行之程度、
    製成甲基安非他命之數量、尚未流出市面即為警查獲，被告
    丁○○一再否認犯行，毫無悔意，而被告甲○○、丙○○坦
    承自己犯行部分，惟卻積極隱匿被告丁○○犯行之犯後態度
    ，暨其等平日素行、智識程度等一切情狀，認檢察官於起訴
    書求處被告丁○○有期徒刑12年（公訴人求處被告丁○○無
    期徒刑）、求處被告甲○○有期徒刑10年6 月等部分稍重，
    而分別量處被告丁○○、甲○○、丙○○如主文所示之刑；
    至於被告丙○○辯護人認被告丙○○犯罪有情堪憫恕之情形
    ，可依刑法第59條酌減其刑一節，然刑法第59條係以犯罪情
    狀可憫恕，處以最輕之刑仍嫌過重之情，始得酌量減輕其刑
    ，惟被告丙○○雖以償還債務之目的為由參與本案，然被告
    丙○○亦知悉丁○○、甲○○、乙○○等人係從事非法製造
    第二級毒品之行為，卻仍決意加入之，並無顯可憫恕之情形
    ，自難以依刑法第59條規定減輕其刑。又檢察官認被告丁○○、甲○○有依刑法第90條第1 項之規定宣告強制工作之必
    要，然查，被告丁○○除本件外，前雖有殺人未遂、違反槍
    砲彈藥刀械管制條例案件經法院論罪科刑之紀錄，被告甲○○除本件外，前雖有違反著作權法、傷害罪經法院論罪科刑
    紀錄，均有臺灣高等法院被告前案紀錄表、臺灣桃園地方法
    院檢察署刑案資料查註紀錄表可參，然並無被告丁○○、甲○○因懶惰成習或遊蕩而犯罪之憑據，且被告丁○○、甲○○經本院上開處刑，已足以表徵其犯行應受之處罰，本院認
    並無依刑法第90條第1 項規定宣告強制工作之必要，附此敘
    明。末查，附表編號一所示，為扣案之第二級毒品甲基安非
    他命，應依毒品危害防制條例第18條第1 項前段諭知沒收銷
    燬之，附表編號二所示之物，除其中1 本筆記本為鍾緒年記
    載後交付被告甲○○等人使用，應為共同正犯鍾緒年所有外
    ，均為被告甲○○、乙○○所有，業據被告甲○○、丙○○
    供述明確，且均係用以製造甲基安非他命所用或係用以包裝
    製成之甲基安非他命之物，故應依毒品危害防制條例第19條
    第1 項宣告沒收。至於其餘扣案之行動電話、BB扣機等物，
    僅係被告等人相互聯絡所用之物，非用以製造第二級毒品所
    用之物，故不予宣告沒收，附此敘明。
據上論斷，應依刑事訴訟法第299 條第1 項前段，毒品危害防制
條例第4 條第2 項、第18條第1 項前段、第19條第1 項，刑法第
11條、第28條、第47條第1 項，判決如主文。
本案經檢察官徐文豪到庭執行職務。
中　　華　　民　　國　　96　　年　　12　　月　　31　　日
                  臺灣桃園地方法院刑事第四庭
                      審判長法  官    黃斯偉
                            法  官    張淑華
                            法  官    蘇昭蓉
以上正本證明與原本無異。
如不服本判決，應於送達後10日內，向本院提出上訴狀。
                            書記官    韓若玉
中　　華　　民　　國　　96　　年　　12　　月　　31　　日
附錄法條：毒品危害防制條例第4 條
毒品危害防制條例第4條
製造、運輸、販賣第一級毒品者，處死刑或無期徒刑；處無期徒
刑者，得併科新臺幣 1 千萬元以下罰金。
製造、運輸、販賣第二級毒品者，處無期徒刑或 7 年以上有期徒
刑，得併科新臺幣 7 百萬元以下罰金。
製造、運輸、販賣第三級毒品者，處 5 年以上有期徒刑，得併科
新臺幣 5 百萬元以下罰金。
製造、運輸、販賣第四級毒品者，處 3 年以上 10 年以下有期徒
刑，得併科新臺幣 3 百萬元以下罰金。
製造、運輸、販賣專供製造或施用毒品之器具者，處 1 年以上 7
年以下有期徒刑，得併科新臺幣 1 百萬元以下罰金。
前五項之未遂犯罰之。
附表
┌──┬──────┬───┬───────────┬─────┐
│編號│ 物品名稱   │ 單位 │        數量          │   備註   │
├──┼──────┼───┼───────────┼─────┤
│ 一 │甲基安非他命│ 公克 │扣得3 包甲基安非他命驗│扣得地點：│
│    │            │      │前扣除包裝袋淨重共82.8│桃園縣龜山│
│    │            │      │8公克， 分別抽取0.38公│鄉○○路40│
│    │            │      │克、0.42公克驗定用罄，│7號       │
│    │            │      │驗餘淨重共82.08 公克，│          │
│    │            │      │（其中2 包甲基安非他命│          │
│    │            │      │純度約94.6% ，1 包甲基│          │
│    │            │      │安非他命純度約92.3%） │          │
│    │            │      │                      │          │
│    ├──────┼───┼───────────┼─────┤
│    │ 液態麻黃素 │ 公克 │2 瓶含有甲基安非他命液│扣得地點：│
│    │(含有甲基安 │      │體扣除玻璃罐共驗前淨重│桃園縣龜山│
│    │ 非他命)    │      │3969.49 公克，各取25.3│鄉○○路40│
│    │            │      │1 公克、20.64 公克鑑定│7號       │
│    │            │      │用罄，驗餘淨重共3923.5│          │
│    │            │      │4 公克（純度各為31.1% │          │
│    │            │      │、37.8%）             │          │
├──┼──────┼───┼───────────┼─────┤
│ 二 │  記事本    │ 本   │1 本（內容含有碘、磷、│扣得地點：│
│    │            │      │小黃等原料記載，扣押物│桃園縣龜山│
│    │            │      │品目錄表誤載為2本）   │鄉○○路17│
│    │            │      │                      │2巷2弄1號 │
│    ├──────┼───┼───────────┼─────┤
│    │  紙張      │ 張   │1 張（內容記載原料、用│扣得地點：│
│    │            │      │具之支出金額）        │桃園縣龜山│
│    │            │      │                      │鄉○○路17│
│    │            │      │                      │2 巷2 弄1 │
│    │            │      │                      │號        │
│    ├──────┼───┼───────────┼─────┤
│    │上開裝盛甲基│      │ 外包裝袋3 個、玻璃罐2│扣得地點同│
│    │安非他命之外│      │ 個（已與毒品可分開秤 │編號一    │
│    │包裝袋、玻璃│      │ 重）                 │          │
│    │罐          │      │                      │          │
│    ├──────┼───┼───────────┼─────┤
│    │ 液態麻黃素 │  瓶  │3 瓶（含有毒品先驅原料│扣得地點同│
│    │（未含有甲基│      │麻黃鹼）              │編號一    │
│    │安非他命）  │      │                      │          │
│    │            │      │                      │          │
│    ├──────┼───┼───────────┼─────┤
│    │麻黃素黃色錠│  包  │118 包（含有毒品先驅原│扣得地點同│
│    │            │      │料麻黃鹼）            │編號一    │
│    ├──────┼───┼───────────┼─────┤
│    │黃色結晶粉末│  包  │1 包（含有毒品先驅原料│扣得地點同│
│    │            │      │麻黃鹼）              │編號一    │
│    ├──────┼───┼───────────┼─────┤
│    │  黃色粉末  │  包  │1 包（含有毒品先驅原料│扣得地點同│
│    │            │      │麻黃鹼）              │編號一    │
│    ├──────┼───┼───────────┼─────┤
│    │蒸餾瓶（其中│  瓶  │4 瓶（均含毒品先驅原料│扣得地點同│
│    │3 瓶含紅色液│      │麻黃鹼，其中1 瓶含有合│編號一    │
│    │體，1 瓶含紅│      │成甲基安非他命中間產物│          │
│    │色固體）    │      │）                    │          │
│    ├──────┼───┼───────────┼─────┤
│    │Acetone藥品 │  瓶  │         26瓶         │扣得地點同│
│    │（2瓶已開） │      │                      │編號一    │
│    ├──────┼───┼───────────┼─────┤
│    │鹽酸（1瓶已 │  瓶  │         13瓶         │扣得地點同│
│    │開）        │      │                      │編號一    │
│    ├──────┼───┼───────────┼─────┤
│    │Etnyi Alcono│  瓶  │         22瓶         │扣得地點同│
│    │l藥品（1瓶已│      │                      │編號一    │
│    │開）        │      │                      │          │
│    ├──────┼───┼───────────┼─────┤
│    │ 無水硫酸鎂 │  瓶  │          2瓶         │扣得地點同│
│    │            │      │                      │編號一    │
│    ├──────┼───┼───────────┼─────┤
│    │氯化鈉Sodium│  瓶  │          1瓶         │扣得地點同│
│    │Chloride (已│      │                      │編號一    │
│    │使用過）    │      │                      │          │
│    ├──────┼───┼───────────┼─────┤
│    │氫氧化鈉Sodu│  瓶  │         37瓶         │扣得地點同│
│    │um Hydroxide│      │                      │編號一    │
│    ├──────┼───┼───────────┼─────┤
│    │    丙酮    │  瓶  │          4瓶         │扣得地點同│
│    │            │      │                      │編號一    │
│    ├──────┼───┼───────────┼─────┤
│    │紅磷Phosphor│  瓶  │         16瓶         │扣得地點同│
│    │us Red (1 瓶│      │                      │編號一    │
│    │已開)       │      │                      │          │
│    ├──────┼───┼───────────┼─────┤
│    │碘Iodine (1 │  瓶  │         21瓶         │扣得地點同│
│    │瓶已開)     │      │                      │編號一    │
│    ├──────┼───┼───────────┼─────┤
│    │國光牌二行程│  瓶  │          5瓶         │扣得地點同│
│    │機油        │      │                      │編號一    │
│    ├──────┼───┼───────────┼─────┤
│    │香蕉水（1 桶│  桶  │   4桶（淨重91.5公斤）│扣得地點同│
│    │已使用）    │      │                      │編號一    │
│    ├──────┼───┼───────────┼─────┤
│    │甲醇（1 桶已│  桶  │   5桶（淨重120公斤） │扣得地點同│
│    │使用）      │      │                      │編號一    │
│    ├──────┼───┼───────────┼─────┤
│    │丙酮（1 桶已│  桶  │   5桶（淨重126公斤） │扣得地點同│
│    │使用）      │      │                      │編號一    │
│    ├──────┼───┼───────────┼─────┤
│    │二甲苯（1 桶│  桶  │   5桶（淨重126公斤） │扣得地點同│
│    │已使用）    │      │                      │編號一    │
│    ├──────┼───┼───────────┼─────┤
│    │甲苯        │  桶  │          1桶         │扣得地點同│
│    │            │      │                      │編號一    │
│    ├──────┼───┼───────────┼─────┤
│    │SOLO電子磅秤│  臺  │          1臺         │扣得地點同│
│    │            │      │                      │編號一    │
│    ├──────┼───┼───────────┼─────┤
│    │塑膠容器（│  個  │     1個；1個     │扣得地點同│
│    │含紅磷殘渣及│      │                      │編號一    │
│    │湯匙碘殘渣│      │                      │          │
│    │）          │      │                      │          │
│    ├──────┼───┼───────────┼─────┤
│    │鐵盤        │  個  │          2個         │扣得地點同│
│    │            │      │                      │編號一    │
│    ├──────┼───┼───────────┼─────┤
│    │ 電子溫度計 │  支  │          1支         │扣得地點同│
│    │            │      │                      │編號一    │
│    ├──────┼───┼───────────┼─────┤
│    │PH電子測試筆│  支  │          2支         │扣得地點同│
│    │            │      │                      │編號一    │
│    ├──────┼───┼───────────┼─────┤
│    │   分裝袋   │  個  │         45個         │扣得地點同│
│    │            │      │                      │編號一    │
│    ├──────┼───┼───────────┼─────┤
│    │    濾紙    │  盒  │          8盒         │扣得地點同│
│    │            │      │                      │編號一    │
│    ├──────┼───┼───────────┼─────┤
│    │已使用過化學│  瓶  │         11瓶         │扣得地點同│
│    │劑、機油空瓶│      │                      │編號一    │
│    ├──────┼───┼───────────┼─────┤
│    │ 試管固定架 │  組  │          6組         │扣得地點同│
│    │            │      │                      │編號一    │
│    ├──────┼───┼───────────┼─────┤
│    │   加熱器   │  臺  │          5臺         │扣得地點同│
│    │            │      │                      │編號一    │
│    ├──────┼───┼───────────┼─────┤
│    │   電磁爐   │  臺  │          1臺         │扣得地點同│
│    │            │      │                      │編號一    │
│    ├──────┼───┼───────────┼─────┤
│    │  抽水馬達  │  臺  │          1臺         │扣得地點同│
│    │            │      │                      │編號一    │
│    ├──────┼───┼───────────┼─────┤
│    │   吹風機   │  臺  │          1臺         │扣得地點同│
│    │            │      │                      │編號一    │
│    ├──────┼───┼───────────┼─────┤
│    │冷卻試管（含│  組  │          4組         │扣得地點同│
│    │水管及3 個抽│      │                      │編號一    │
│    │水器）      │      │                      │          │
│    ├──────┼───┼───────────┼─────┤
│    │製毒工具乙批│  組  │          1組         │扣得地點同│
│    │（燒杯、蒸餾│      │                      │編號一    │
│    │瓶、鍋子、虹│      │                      │          │
│    │吸管、過濾網│      │                      │          │
│    │）          │      │                      │          │
│    ├──────┼───┼───────────┼─────┤
│    │筆記本（製毒│  本  │          2本         │扣得地點同│
│    │流程及開銷明│      │                      │編號一    │
│    │細）        │      │                      │          │
└──┴──────┴───┴───────────┴─────┘
